【裁判字號】    98,交聲,2649
【裁判日期】    981008
【裁判案由】    違反道路交通管理處罰條例聲明異議
【裁判全文】
臺灣桃園地方法院交通事件裁定        98年度交聲字第2649號
                                    98年度交聲字第2654號
原處分機關  交通部公路總局新竹區監理所中壢監理站
異  議  人
即受處分人  甲○○
上列異議人即受處分人因違反道路交通管理處罰條例案件，對交
通部公路總局新竹區監理所中壢監理站民國98年9 月22日、同年
月29日所為之處分（原處分案號：桃監裁字第裁53-CG0000000、
53-CG0000000號），聲明異議，本院裁定如下：
    主  文
異議均駁回。
    理  由
一、原處分意旨略以：異議人即受處分人甲○○（下稱異議人）
    所有之車牌號碼6S-7748 號自小客車，於民國98年4 月30日
    7 時26分、98年5 月14日7 時54分許，行經臺北縣永和市○
    ○路與中興街口調撥車道（往臺北）處時，因違反汽車駕駛
    人不依規定使用燈光，為臺北縣政府警察局警員附具採證照
    片掣單逕行舉發，經原處分機關分別於98年9 月22日、98年
    9 月29日以異議人違反道路交通管理處罰條例第42條之規定
    ，分別裁處異議人罰鍰新臺幣（以下同）3,600 、1,200 元
    。
二、聲明異議意旨略以：伊因目前在臺北工作，居住在臺北，根
    本未能收到罰單，且於98年4 月30日、同年5 月14日因同樣
    事由、同樣地點受罰實屬不合理，因伊未收到4 月30日之罰
    單，根本不知自己犯錯，5 月14日又受罰，似乎違反法律訂
    罰責是為提醒用車人小心注意，而非收取罰金為目的，再因
    法律規定複雜繁瑣，非普通市民所能了解，因而造成一張罰
    單重複累加金額，亦非合宜云云。
三、按汽車行駛時，行經隧道、調撥車道應開亮頭燈；汽車駕駛
    人，不依規定使用燈光者，處1,200 元以上3,600 元以下罰
    鍰，道路交通安全規則第109 條第2 款、道路交通管理處罰
    條例第42條分別定有明文。次按違反道路交通管理事件統一
    裁罰基準及處理細則第5 條規定，處理違反道路交通管理事
    件，有關文書送達之程序，依行政程序法之規定而送達，於
    應受送達人之住居所、事務所或營業所為之；於應送達處所
    不獲會晤應受送達人時，得將文書付與有辨別事理能力之同
    居人、受僱人或應送達處所之接收郵件人員。送達，不能依
    前2 條規定為之者，得將文書寄存送達地之地方自治或警察
    機關，並作送達通知書兩份，1 份黏貼於應受送達人住居所
    、事務所、營業所或其就業處所門首，另1 份交由鄰居轉交
    或置於該送達處所信箱或其他適當位置，以為送達；前項情
    形，由郵政機關為送達者，得將文書寄存於送達地之郵政機
    關，行政程序法第72條第1 項、第73條第1 項及第74條第1
    項、第2 項亦分別定有明文。
四、本院查：
（一）異議人所有之前開自用小客車，分別於98年4 月30日7 時
      26分、98年5 月14日7 時54分許，行經臺北縣永和市○○
      路與中興街口調撥車道（往臺北）處時，未依規定開亮頭
      燈之事實，有舉發通知單、採證照片等件在卷可稽，而異
      議人係考領有汽車駕駛執照之駕駛人，此有卷附公路監理
      電子閘門所查得異議人領有普通小客車駕駛執照資料可參
      ，故異議人對於前開汽車行駛調撥車道應開亮頭燈之道路
      交通安全規則，自難以道路交通安全規則繁瑣而諉為不知
      ，是異議人前開違規事實，已堪認定。
（二）又異議人固以未收到舉發通知單等詞置辯，然本件原舉發
      單位即臺北縣政府警察局將舉發通知單送交郵政機關以掛
      號郵寄方式，投遞至異議人之戶籍所在地即桃園縣平鎮市
      ○○路156 巷39號為送達時，因在送達處所未獲會晤應受
      送達人即異議人本人，亦無受領文書之同居人、受僱人，
      或接收郵件人員，遂分別於98年5 月18日、98年6 月9 日
      將舉發通知單寄存於平鎮14支郵局，並作送達通知書2 份
      ，1 份黏貼於異議人住所門首，另1 份置於送達處所信箱
      或適當位置，以為送達，此有個人基本資料查詢結果1 份
      、臺北縣政府警察局送達證書影本2 紙在卷足憑，是原舉
      發機關既係依上開法定程序送達，自已發生合法送達之效
      力，不因異議人實際上有無收受而有所異。況異議人之戶
      籍地址確係設於桃園縣平鎮市○○路156 巷39號，縱異議
      人未實際居住戶籍地，亦應隨時注意有無關乎己身權益之
      文書送達於其戶籍地址，故異議人未能實際收受舉發通知
      單之不利事由，自應歸責於異議人本身，對於前述已生合
      法送達之效力不生影響，故異議人執此為辯，尚非有據。
五、綜上所述，本件異議人於前開時、地確有不依規定使用燈光
    之違規行為，且前開舉發通知單皆已合法送達，異議人未就
    其中北縣警交CG0000000 號舉發通知單所載應到案日期前繳
    納罰鍰或提出陳述或到案聽候裁決，原處分機關就其前揭違
    規行為，分別依道路交通管理處罰條例第42條及違反道路交
    通管理事件統一裁罰基準表之規定，裁處異議人罰鍰3,600
    元、1,200 元，核無違誤，故本件異議人之異議均為無理由
    ，應予駁回。
據上論斷，應依道路交通案件處理辦法87條第2 項，道路交通案
件處理辦法第19條，裁定如主文。
中    華    民    國    98    年    10    月    8     日
                          交通法庭  法  官  許雅婷
以上正本證明與原本無異。
如不服本裁定，應於裁定送達後5 日內向本院提出抗告狀。
                                    書記官  吳玉蘭
中    華    民    國    98    年    10    月    8     日


司法院資訊處製作；財團法人民間司法改革基金會備份。
